【裁判字號】    95,上訴,1821
【裁判日期】    950727
【裁判案由】    殺人未遂
【裁判全文】
臺灣高等法院刑事判決                95年度上訴字第1821號
上  訴  人
即  被  告  乙○○
指定辯護人  本院公設辯護人  陳德仁
上列上訴人，因殺人未遂案件，不服臺灣桃園地方法院95年度訴
字第358號，中華民國95年4月18日第一審判決（起訴案號：臺灣
桃園地方法院檢察署95年度偵字第1850號）提起上訴，本院判決
如下：
    主  文
原判決撤銷。
乙○○使人受重傷未遂，處有期徒刑肆年陸月。
扣案菜刀壹把，沒收。
    事  實
一、乙○○於民國（下同）95年1 月13日凌晨某時，在其位於桃
    園縣蘆竹鄉○○路104巷10弄15號2樓之住處，因酒醉與父親
    吵架，致心情不佳，遂持木棍下樓，欲敲附近汽車車窗發洩
    情緒，遭社區警衛攔阻過程，乙○○認為有人毆打其兩拳，
    因而心生不滿，隨即返回上址住處，進入廚房取出所有菜刀
    一把，外出報復。乙○○持刀離開上址住處後，即於其住處
    附近找尋前述毆打其之人，並隨機以腳踹停放於路旁之汽車
    數輛（未致毀損）以發洩情緒。同日凌晨2 時50分許，適有
    丙○○欲前往伊子位於桃園縣蘆竹鄉○○路104 巷46弄13號
    7樓之住處，丙○○行至上址36 弄之社區後門處，持鑰匙欲
    開門之際，恰為乙○○所見，乙○○在酒醉惟未致精神耗弱
    情形下，誤以為丙○○即為先前毆打其之人，遂衝向丙○○
    站立處，大聲叫罵「給你死、不要跑（台語）」等語，丙○
    ○見乙○○持刀前來，一時情急打不開前述36弄之門鎖，遂
    趕忙走避，乙○○見丙○○逃跑，仍持刀緊追在後，丙○○
    轉而逃入上址46弄另一社區大門，惟逃至46弄21號門前時，
    為乙○○追上，乙○○明知菜刀係銳利之鐵器，持以砍人之
    四肢，足以造成重傷害之結果，竟基於使人受重傷之犯意，
    以左手持菜刀，自後先朝丙○○後腦處揮砍，丙○○因即時
    閃避，而未被砍到，乙○○仍繼續持刀朝丙○○之上半身由
    上往下猛力揮砍，並邊砍邊喊「要給你死（台語）」等語，
    丙○○因轉身舉起左手抵擋而遭砍中，致受有左臂深度切割
    傷合併伸肌腱斷裂共兩處（一處4‧5公分、一處8‧5公分，
    共13公分）傷勢。丙○○遭砍傷後立即蹲下身閃躲並往 104
    巷方向脫逃，乙○○仍持刀繼續緊追在後，丙○○負傷穿越
    36弄中庭進入伊子住處之社區電梯躲避，乙○○遍尋不著，
    丙○○始未繼續追砍，丙○○見乙○○離去，遂報警求救，
    司法警察趕往現場，於同日凌晨3 時30分許，在桃園縣蘆竹
    鄉○○○街與奉化路路口逮捕乙○○，並查扣上述菜刀一把
    。丙○○嗣經送醫急救，並施以手術縫合上述傷口，始未造
    成毀敗一肢以上機能之重傷害結果。
二、案經丙○○訴由桃園縣政府警察局大園分局報請臺灣桃園地
    方法院檢察署檢察官偵查起訴。
    理  由
壹、證據能力部分：
一、被告以外之人審判外陳述筆錄：
    按，被告以外之人於審判外之言詞或書面陳述，除法律有規
    定者外，不得作為證據。被告以外之人於審判外之陳述，雖
    不符前四條（指刑事訴訟法第159條之1至第159條之4）之規
    定，而經當事人於審判程序同意作為證據，法院審酌該言詞
    陳述或書面陳述作成時之情況，認為適當者，亦得為證據，
    刑事訴訟法第159條第1項、第159條之5第1 項，分別定有明
    文。被告及指定辯護人對於公訴檢察官所提出被告以外之人
    即被害人丙○○於審判外之書面陳述筆錄，及其他如診斷證
    明書等文書證據，均不爭執證據能力，依前述「同意性」之
    傳聞法則例外規定，被告以外之人於審判外之書面陳述，均
    具證據能力。
二、被告審判外之自白筆錄：
    被告之自白，非出於強暴、脅迫、利誘、詐欺、疲勞訊問、
    違法羈押或其他不正之方法，且與事實相符者，得為證據。
    被告陳述其自白係出於不正之方法者，應先於其他事證而為
    調查。該自白如係經檢察官提出者，法院應命檢察官就自白
    之出於自由意志，指出證明之方法，刑事訴訟法第156條第1
    項、第3 項，分別定有明文。被告及指定辯護人於準備程序
    、審判期日對於公訴檢察官所提出其警詢及偵查訊問筆錄之
    證據能力均不爭執，法院亦查無明顯事證足認檢察及警察機
    關於製作該等筆錄時，有對被告施以法所禁止之不正方法等
    情事，是被告審判外之自白陳述筆錄係出於其任意性所製作
    ，具證據能力。
三、長庚紀念醫院鑑定被害人傷勢之診斷證明書：
(一)按法院或檢察官得囑託醫院、學校或其他相當之機關、團體
    為鑑定，或審查他人之鑑定，並準用（刑事訴訟法，下同）
    第203條至第206條之1 之規定；其須以言詞報告或說明時，
    得命實施鑑定或審查之人為之。第163條第1 項、第166條至
    第167條之7（交互詰問相關規定）、第202 條（鑑定人應於
    鑑定前具結）之規定，於前項由實施鑑定或審查之人為言詞
    報告或說明之情形準用之，刑事訴訟法第208條第1、2 項，
    定有明文。此即所謂「機關（團體）鑑定」之制度。有疑問
    者，本條可否解釋為同法第202 條之特別規定，因而排除同
    法第158條之3之適用，使得並無具結之機關（團體）鑑定，
    具有證據能力？實務多數見解似採肯定說，實務操作上向來
    將「機關鑑定」與所謂「自然人鑑定」區分，認為後者依據
    同法第202 條應為具結，而前者因為修正前本條規定，並無
    必須命實際為鑑定之人為具結之明文，亦無準用同法第 202
    條之規定，實務因而認為，於囑託機關鑑定時，縱未命該醫
    院實際為鑑定之人簽名蓋章及具結，仍不得任意指為採證違
    背法則（最高法院75年台上字第5555號判例）。又修正後即
    現行本條第一項雖增訂「得命實施鑑定或審查之人，以言詞
    報告或說明」之規定，並且於同條第二項明定實施鑑定或審
    查之人為言詞報告或說明，「準用第二百零二條（即應具結
    ）」之規定。解釋上前述實務見解，所認為「機關鑑定無庸
    具結」之見解仍未因本條修正而改變，僅係法院或檢察官命
    實施鑑定或審查者以言詞報告或說明時，「準用」應具結之
    規定。法院以為，不論修正前或後之規定，解釋上均未排除
    機關鑑定，其實際實施鑑定者，仍應具結之規定，換言之，
    刑事訴訟法第202 條之規定仍應「適用」於機關鑑定，理由
    如下：
  1.所謂「機關鑑定」之制度，係立法者授權法院或檢察官於選
    任個別自然人實施鑑定之外，亦得囑託具公信力之專業機關
    、團體進行鑑定，但這並不表示鑑定人即為「機關、團體」
    ，而非自然人，蓋司法機關通常無法確知某特定自然人具有
    某特定專業知識能力，惟可以囑託該特定專業機關團體為鑑
    定，該機關團體自僅得委由機關團體中之某位或某幾位特定
    自然人實施鑑定，機關或團體本身無可能為鑑定人，例如囑
    託台大醫院為鑑定機關，台大醫院自僅能委由院內具特定專
    業知識之醫師擔任鑑定任務，此時鑑定人仍為「台大醫院之
    該特定醫師」，而非「台大醫院」該機關，解釋上該醫師當
    然應依刑事訴訟法第202 條之規定具結，豈能僅因為其任職
    於某機關、團體，即因而免除具結之義務（參見林鈺雄教授
    ，刑事訴訟法，上冊總則編，2004年9月四版第486）。
  2.不論修正前並無「準用」第202 條之明文，或修正後規定，
    鑑定後以言詞報告或說明時，始「準用」該條之規定，正突
    顯出鑑定人應具結，本係「直接適用」刑事訴訟法第202 條
    之結果，自無再藉由同法第208 條「準用」之餘地。現行第
    208條第2項之「準用」規定，應係錯誤規定，解釋上直接適
    用同第202 條即可，至少該準用規定之適用，應採目的性限
    縮之適用態度，解釋上應與同法第208條第1項為體系解釋，
    係指「機關或團體」該「法人本身」不用具結，如當事人對
    於機關（團體）出具之鑑定結果不爭執，即令實際實施鑑定
    之自然人未於該機關（團體）出具之鑑定書中具結，該鑑定
    書仍具證據能力，惟如當事人任一方有所爭執時，即應命實
    際鑑定之自然人到庭陳述或報告，此時該特定人應係於製作
    書面鑑定書，即「鑑定後」具結，所以與第202條所規定「
    鑑定前」之具結，尚有不同，所以立法者規定「準用」之。
  3.鑑定之經過及其結果，應命鑑定人以言詞或書面報告，刑事
    訴訟法第206條第1項定有明文。刑事訴訟法第159條第1項之
    立法理由因而認為鑑定人之鑑定報告書，不受傳聞法則之限
    制，而具證據能力。惟鑑定報告書通常係鑑定機關（鑑定人
    ）於審判外所製作之書面，其屬審判外之陳述性質，甚為明
    確，同法第206條第1項之規定，旨在規範鑑定人就其鑑定之
    經過及結果，得以言詞或書面之方式陳述而已，亦即解釋上
    到庭之鑑定人得以言詞陳述，並輔以書面、圖表等文字說明
    ，不應以曲解本條，反使得鑑定人免除其到庭接受調查程序
    之義務（參見陳運財教授，傳聞法則之理論與實踐，月旦法
    學雜誌第97期第103 頁以下），足見該條項立法理由之謬誤
    。解釋上機關鑑定若果如實務多數見解，一方面認為實際實
    施鑑定之人無庸具結，一方面又援用前述錯誤的立法理由，
    認為機關鑑定書為傳聞法則之例外，具有證據能力，則當事
    人無從詰問鑑定人，其結果係同時架空嚴格證明法則、傳聞
    法則及直接審理原則，並嚴重侵害被告之訴訟權。是解釋上
    透過具結之擔保，至少可以免除侵害人民訴訟權之疑慮，並
    且適用刑事訴訟法第208條第2項之例外規定時，應採目的性
    擴張之態度，解釋上除經當事人同意，或另符合第159條之1
    以下之例外規定，否則，即令曾經鑑定人於審判外具結，該
    鑑定書仍無證據能力，原則上均應傳喚實際實施鑑定之人到
    庭，於審判庭經具結後，由當事人針對鑑定之程序及內容等
    事項詰問之，如此被告憲法上之訴訟權始足獲得確保，該鑑
    定書始取得證據能力。
(二)茲查，檢察官所提出，關於證明被害人丙○○傷勢，由長庚
    紀念醫院醫師許聰政所實際鑑定之診斷證明書，依前述說明
    及法院所建立之證據法則，本不具證據能力，惟被告、指定
    辯護人對此證據能力均不爭執，是依據刑事訴訟法第159 條
    之5第1項之「同意性」規定，仍具證據能力。
貳、實體部分：
一、按被告（或共犯）之自白，不得作為有罪判決之唯一證據，
    仍應調查其他必要之證據，以察其是否與事實相符，刑事訴
    訟法第156條第2項，定有明文。其立法目的乃欲以補強證據
    擔保自白之真實性，亦即以補強證據之存在，藉以限制向有
    「證據之王」稱號的自白在證據上之價值，質言之，本條項
    乃對於自由心證原則之限制，關於自白之證明力，採取證據
    法定原則，使自白僅具有一半之證明力，尚須另有其他補強
    證據以補足自白之證明力。而所謂補強證據，「指除該自白
    本身以外，其他足資以證明自白之犯罪事實確具有相當程度
    真實性之證據而言。雖其所補強者，非以事實之全部為必要
    ，但亦須因補強證據與自白之相互利用，而足以使犯罪事實
    獲得確信者，始足當之」（最高法院74年台覆字第10號判例
    意旨）。司法院大法官會議釋字第582 號解釋文後段，對於
    本條項所謂「其他必要之證據」，著有闡釋，足為刑事審判
    上操作「自白」與「補強證據」時之參考標準，茲節錄引述
    如下：「刑事審判基於憲法正當法律程序原則，對於犯罪事
    實之認定，採證據裁判及自白任意性等原則。刑事訴訟法據
    以規定嚴格證明法則，必須具證據能力之證據，經合法調查
    ，使法院形成該等證據已足證明被告犯罪之確信心證，始能
    判決被告有罪；為避免過分偏重自白，有害於真實發見及人
    權保障，並規定被告之自白，不得作為有罪判決之唯一證據
    ，仍應調查其他必要之證據，以察其是否與事實相符。基於
    上開嚴格證明法則及對自白證明力之限制規定，所謂『其他
    必要之證據』，自亦須具備證據能力，經合法調查，且就其
    證明力之程度，非謂自白為主要證據，其證明力當然較為強
    大，其他必要之證據為次要或補充性之證據，證明力當然較
    為薄弱，而應依其他必要證據之質量，與自白相互印證，綜
    合判斷，足以確信自白犯罪事實之真實性，始足當之」。
二、訊據上訴人即被告（下稱被告）乙○○，對於前述時地，持
    菜刀砍傷被害人丙○○左手臂之事實，被害人受有左臂深度
    切割傷合併伸肌腱斷裂傷勢等情，業於偵審中供承不諱，惟
    矢口否認有殺人之犯行，並先後辯稱：當天因喝醉酒，大吵
    大鬧發洩情緒，而被不詳者毆打兩拳，所以生氣返家拿菜刀
    追出去，要砍該毆打被告之人，嗣看見被害人，誤以為就是
    打被告的人，拿菜刀只想嚇對方、傷害對方，並沒有要殺死
    被害人的意思云云。經查：
(一)本件被害人丙○○於95年1 月13日凌晨遭被告砍傷，受有左
    臂深度切割傷合併伸肌腱斷裂共兩處（一處4‧5公分、一處
    8‧5公分，共13公分）之傷勢等情，業據證人即被害人丙○
    ○於原審、本院審判期日證述明確，被告對此亦坦承在卷，
    復有長庚紀念醫院診斷證明書一件、社區監視錄影及照片之
    光碟四片，及原審依職權調查之財團法人長庚紀念醫院林口
    分院95年3月15日（95）長庚院法字第0166 號函暨所附病歷
    資料一份，及記載扣案菜刀一把之扣押物品清單，均經提示
    被告所不爭執在卷，此砍傷情節，洵堪認定。
(二)被告堅決否認有殺人犯意，並辯稱是砍錯人，其持刀只是想
    嚇被害人云云。茲查：
  1.證人即被害人丙○○於原審結證稱：「我不認識被告，當天
    我從大興路回來要去我兒子位於桃園縣蘆竹鄉○○路104 巷
    36弄13號7 樓的住處，到社區大門口要開門時，看到被告用
    腳踹車，手上拿著刀，當時被告距離我大約兩個房子遠，我
    有點緊張，被告追過來，剛好門又打不開，我趕快從46弄的
    門進去，被告追我，邊追邊喊『要給你死（台語）』，我跑
    到46弄21號門口就被追到，被告先朝我後腦勺揮一刀，沒揮
    到，被告又持刀從上往下揮砍，我趕快用左手去擋，所以大
    部分都傷到左手，我被砍到蹲下身閃躲逃跑，被告還繼續追
    我，前後約追了兩、三百公尺，後來我到中庭拐進去，被告
    找不到我才未繼續追，我進電梯後發現身上都是傷，傷口砍
    的很深，看的到骨頭」等語（參見原審95年4月4日審判筆錄
    ），對照被害人丙○○之警詢、偵查筆錄，足見被害人前後
    指稱情節相符。
  2.被告自承當時有喝酒，且遭警查獲後測得其酒測值高達每公
    升0‧81 毫克，其對案發當日遭人毆打而心懷怒氣，再返家
    持菜刀外出砍人等行為過程，均清楚知悉，足認被告案發當
    時意識清楚，而無任何障礙，其犯後亦自承係認錯人而誤砍
    被害人，堪認被告案發時清楚知悉其持刀係砍人，且主觀上
    確有砍人之故意，應甚明顯，即被告當時應無精神耗弱情事
    ，洵堪認定。又被告於追到被害人並砍傷被害人後，仍不罷
    手，繼續追砍，並稱「要給你死」等語之情事，迭據被害人
    於偵審中指稱在卷，本院指定辯護人於交互詰問證人甲○○
    （即被告胞姐）後（參見本院卷41、42頁），雖以被告大多
    使用國語或原住民語，而質疑此情節，但被告於本院審理時
    亦供稱「我有罵，有膽不要走而已，其他不記得」，尚無法
    否認被害人此項指稱，佐以被害人至今未與被告和解，之前
    與被告亦素不相識，自無誇大此被害情節之必要，是被告於
    砍傷被害人過程中，應有如此陳稱，要堪認定。
  3.被害人於遭受被告攻擊過程中，舉起左手抵擋始未傷及頭胸
    等身體要害，惟仍受有前述之深度切割傷，原審依職權函請
    長庚紀念醫院林口分院查詢被害人丙○○二處割傷傷口之深
    度、寬度、及長度如何，並請該院提供病歷資料過院參辦，
    該院函覆稱：「蕭君係於95年1 月13日至本院急診就醫治療
    ，當時診斷為左前臂及左肘切割傷、疑肌腱斷裂。病患左前
    臂為長約10公分併尺側伸脕肌腱及伸小指肌腱局部斷裂之傷
    口，左肘為長約5 公分僅皮膚裂傷之傷口，但當時未測量傷
    口之寬度及深度」等語，有財團法人長庚紀念醫院林口分院
    95年3月15日（95）長庚院法字第0166 號函可證，鑑定醫院
    雖未能具體指明被害人傷口遭砍之深度，惟依該院所檢送之
    被害人丙○○病歷資料內附之傷口照片二幀、手術紀錄單等
    病歷資料觀之，被害人左手臂肌腱遭砍斷裂，需施以手術加
    以縫合，另輔以證人即被害人所證稱傷口很深，看得見骨頭
    等語，足證被告揮刀力道之猛，被害人當時如未舉起左手阻
    擋，必將遭受更嚴重之傷勢，不難想像，是被告據此反辯稱
    被害人受傷係因被害人舉手擋刀之故云云，實係倒果為因，
    所辯顯不足採。
  4.又被告返家持菜刀外出，本意雖在尋仇，但被告在追尋仇家
    前，既無法肯認被害人即係仇家，且被告手持菜刀，對空手
    之被害人，如有殺人之決意，以當時年齡差距，武器不對等
    之情節觀之，被告欲再砍刺被害人，應無障礙存在，依本案
    砍傷之過程，被告對被害人上半身部位揮砍，於追趕被害人
    過程中一路叫罵「要給你死（台語）」等語，犯案後經測試
    確有喝酒之情節，堪認被告係酒後誤事，難以逕認被告具有
    殺人犯意，是被告辯稱持刀係欲嚇唬被害人云云，雖難採信
    ，但辯稱其基於傷害犯意云云，尚堪採取。
(三)次查，殺人未遂罪之成立，以有戕害他人生命之故意，著手
    於刺殺之實行而未發生死亡之結果為要件（參照最高法院47
    年臺上字第1364號判例）。是「殺意」為判斷殺人與傷害罪
    之第一要件，「殺意」包括有無死亡之預見。次按，殺人未
    遂或重傷未遂之最主要區別在於行為人主觀犯意之不同，行
    為人內心主觀意思，應以行為人於加害時，有無殺意或使人
    受重傷之故意為斷，法院判斷時自應依行為人行為當時所存
    在之一切客觀情況，如行為人與被害人之關係、行為人與被
    害人事前之仇隙是否足以引起殺人之動機，行為當時之手段
    是否猝然致被害人難以防備，攻擊時之力勁是否猛烈足資使
    人斃命、攻擊所用之器具、攻擊部位、次數、用力之強弱，
    及犯後處理情況等全盤併予審酌；至被害人受傷部位、程度
    及加害人所使用兇器，雖可藉為認定有無殺意之心證，且為
    重要之參考資料，惟非判斷二罪之絕對標準，仍須斟酌當時
    客觀環境及其他具體情形加以判斷，有時雖可作為認定有無
    殺意或重傷故意之心證，究不能據為絕對標準。經查：
  1.案發時，被告係趁被害人不備之際，持菜刀朝被害人身體方
    向砍去，自可預見被害人會出手防衛自身，且造成被害人之
    手臂嚴重刀傷，足見下手之重、用力之猛。詎被告猶接續再
    持刀朝被害人猛砍，因被害人本能之閃避，再被砍傷乙刀，
    足徵被告持刀下手揮砍被害人時，所造成之刀傷均在被害人
    手臂部位，而手臂係人體之四肢，為刑法第10條規定之重傷
    範圍，已堪認被告所為，具有重傷害犯意，彰彰明顯，被告
    於本院辯稱僅係普通傷害犯意云云，自難採取。
  2.被告與被害人素不相識，被告係因酒後誤事，而砍傷被害人
    ，已如前述，公訴人依被害人所受傷勢，即遽認被告有致被
    害人於死之動機及決意，實非無疑。依被告本案砍刺二刀，
    均僅造成被害人手臂受傷，其他部位毫髮未傷，被害人此本
    能閃躲，致被告砍到被害人手臂，核與一般砍人手臂，將致
    人之手臂毀敗殘廢之情節相符，自難謂被告有何致人於死之
    殺意。且衡情以觀，被告果有殺人犯意，大可趁被害人不備
    之際，於第一刀揮砍時即逕朝告訴人要害（如頭部或胸、腹
    部等）揮砍刺殺多刀，惟被告未如此，且嗣後接續揮砍一刀
    時，因被害人防衛閃躲，亦未有另行架離被害人之舉止，或
    朝被害人身體要害砍刺，據此，堪認被告應係基於砍斷毀敗
    被害人手臂機能之重傷害犯意無訛，難認有殺人未遂犯意。
  3.又菜刀係鋒利之刀械，足以砍斷毀敗人之手足機能，乃眾所
    週知之事，被告為智慮成熟之成年人，理當知之甚稔，且有
    所預見，竟悍然持之猛力揮砍被害人手臂二刀，造成刀傷13
    公分，嚴重受創，足徵其確有砍斷毀敗告訴人手臂一肢機能
    之重傷害故意，昭然明灼。準此，公訴人認被告具殺人犯意
    ，尚有未洽，惟被告所辯稱：被告僅有普通傷害云云，亦難
    採取。綜上所述，本案事證明確，被告上開重傷未遂犯行，
    洵堪認定，自應依法論科。
三、核被告所為，係犯刑法第278條第3項第1 項使人受重傷未遂
    罪。公訴人認係殺人未遂罪，起訴法條容有未洽，應予變更
    。又被告所為，尚係未遂，依刑法第26條前段規定（修正後
    改為第25條第2 項），按既遂犯之刑度，減輕其刑。又刑法
    第26條等條文，於95年7月1 日修正公布施行，依刑法第2條
    第1 項規定，應適用行為時法律，自應適用舊法，併此敘明
    。原審經審理結果，認被告罪證明確，予以論科，固非無見
    ，但原審認被告係犯殺人未遂，依上所述，自有違誤，被告
    提起上訴，辯稱量刑過重，核非可取，但否認有殺人犯意，
    非無理由，應由本院撤銷改判。爰審酌被告為原住民族身分
    ，僅有國中畢業，現又無業，被告僅因酒後與父爭吵致情緒
    不佳，即放縱自己情緒，於深夜大肆吵鬧，自認遭不詳之人
    毆打兩拳即心懷憤怒，欲持刀報復，見毫不相識之被害人即
    揮刀砍殺攻擊，造成傷害非輕，被害人原本生活單純，歷經
    此劫後，現今每當外出均感受莫名緊張、恐懼之心理壓力，
    於案發後更曾求助精神科門診，有桃園榮民醫院診斷證明書
    一件附偵查卷可證，足認被告前述犯罪手段對被害人所造成
    之危害非輕，另審酌被告犯罪前曾有飲酒，於審判中雖向被
    害人口頭道歉，惟迄今仍未與被害人達成民事上和解，犯後
    態度等一切情狀，量處如主文第二項所示之刑，以資懲儆。
    又扣案菜刀一把，係被告犯案當時自其住處廚房取得，屬被
    告所有，供其犯罪所用之物，業據被告供稱在卷，應依刑法
    第38條第1項第2款規定，宣告沒收之。
據上論斷，應依刑事訴訟法第369條第1項前段、第364條、第299
條第1項前段、第300條，刑法第278條第3項、第1項、第26 條前
段、第2條第1項，第38條第1項第2款，判決如主文。
本案經檢察官林秀濤到庭執行職務
中    華    民    國    95    年    7     月    27    日
                  刑事第六庭  審判長法  官  林  堭  儀
                                    法  官  莊  謙  崇
                                    法  官  蔡  聰  明
以上正本證明與原本無異。
如不服本判決，應於收受送達後十日內向本院提出上訴書狀，其
未敘述上訴之理由者並得於提起上訴後十日內向本院補提理由書
（均須按他造當事人之人數附繕本）。
                                    書記官  郭  台  發
中    華    民    國    95    年    7     月    27    日
附錄：本案論罪科刑法條全文
刑法第278條：
使人受重傷者，處5年以上12年以下有期徒刑。
犯前項之罪因而致人於死者，處無期徒刑或7年以上有期徒刑。
第1項之未遂犯罰之。


司法院資訊處製作；財團法人民間司法改革基金會備份。
